臺灣臺中地方法院刑事判決　　　　　　　96年度訴字第2452號
公　訴　人　臺灣臺中地方法院檢察署檢察官
被　　　告　乙○○
上列被告因毒品危害防制條例案件，經檢察官提起公訴（96年度
毒偵字第3012號），本院合議庭裁定由受命法官獨任進行簡式審
判程序審理，判決如下：
    主    文
乙○○施用第一級毒品，累犯，處有期徒刑玖月。扣案之注射針
筒壹支，沒收。
    犯罪事實
一、乙○○前於民國85年間，因違反肅清煙毒條例等案件，經本
    院以85年度訴字第1204號判決判處應執行有期徒刑2年2月確
    定；於86年間，復因違反肅清煙毒條例等案件，經本院以86
    年度訴字第1130號判處有期徒刑3年6月確定，上開2案經接
    續執行，於89年3月31日縮短刑期假釋付保護管束（原至93
    年1月15日保護管束期滿）。惟於前開假釋付保護管束期間
    ，因違反保護管束情節重大，前開假釋經撤銷，經執行殘刑
    有期徒刑3年9月21日，於94年12月19日縮刑期滿執行完畢。
    於90年間，因施用毒品案件，經本院以90年度毒聲字第479
    號裁定送臺灣臺中看守所附設勒戒所觀察、勒戒後，認有繼
    續施用毒品之傾向，經本院以90年度毒聲字第916號裁定令
    入戒治處所施以強制戒治。嗣因強制戒治期滿3月，其成績
    經評定為合格，認無繼續戒治之必要，再經本院以90年度毒
    聲字第4398號裁定停止戒治，所餘戒治期間並交付保護管束
    。惟因乙○○於保護管束期間，未遵期前往臺灣臺中地方法
    院檢察署接受定期採尿檢驗，經告誡、訪視及強制到場，均
    無效果，違反保護管束應遵守事項，情節重大，經本院以91
    年度毒聲字第547號裁定撤銷停止戒治，令入戒治處所施以
    強制戒治，嗣於92年8月19日強制戒治期滿釋放，經臺灣臺
    中地方法院檢察署檢察官於92年8月27日以92年度戒毒偵字
    第293號為不起訴處分；又於95年間，因施用毒品案件，經
    本院於96年3月15日以96年度訴字第516號判決判處有期徒刑
    8月，於96年4月12日確定（現執行中）。詎乙○○猶不思戒
    絕毒癮，於前開強制戒治執行完畢釋放後5年內，復基於施
    用第一級毒品之犯意，於96年5月24日凌晨零時許，在其臺
    中縣清水鎮○○街85號4樓住處，以將第一級毒品海洛因摻
    水稀釋置入注射針筒內再注射入體內之方式，施用第一級毒
    品海洛因1次。嗣於96年5月27日9時50分許，在臺中縣清水
    鎮○○路16號前，因形跡可疑為警攔檢盤查，並當場扣得其
    所有供施用第一級毒品海洛因之注射針筒1支，始悉上情。
二、案經臺中縣警察局清水分局報請臺灣臺中地方法院檢察署檢
    察官偵查起訴。
    理  由
一、按本件被告乙○○所犯係死刑、無期徒刑、最輕本刑為3年
    以上有期徒刑以外之罪，其於準備程序就前揭被訴事實為有
    罪之陳述，經受命法官告知簡式審判程序之旨，並聽取其與
    公訴人之意見後，本院認無不得或不宜改依簡式審判程序進
    行之處，爰依刑事訴訟法第273條之1第1項，裁定本件由受
    命法官獨任進行簡式審判程序，合先敘明。
二、訊據被告乙○○對於上揭犯罪事實坦承不諱，而被告為警查
    獲之後採集之尿液，經送驗結果，呈現海洛因代謝物之可待
    因及嗎啡陽性反應（按嗎啡經化學合成可製得海洛因，海洛
　　因施打入人體後，經新陳代謝作用又可分解成嗎啡，故海洛
    因在進入人體後，均以嗎啡型態排於尿液中），此有中山醫
    學大學附設醫院藥物檢測中心出具之96年6月7日第00000000
    號尿液檢驗報告書1份在卷可稽，並有光田綜合醫院藥物濃
    度檢查報告單、臺中縣警察局清水分局委託尿液檢驗代號與
    真實姓名對照表各1紙附卷可參，此外，復有注射針筒1支扣
    案可佐，足見被告前開自白確與事實相符。又被告前於90年
    間，因施用毒品案件，經本院以90年度毒聲字第479號裁定
    送臺灣臺中看守所附設勒戒所觀察、勒戒後，認有繼續施用
    毒品之傾向，經本院以90年度毒聲字第916號裁定令入戒治
    處所施以強制戒治。嗣因強制戒治期滿3月，其成績經評定
    為合格，認無繼續戒治之必要，再經本院以90年度毒聲字第
    4398號裁定停止戒治，所餘戒治期間並交付保護管束。惟因
    乙○○於保護管束期間，未遵期前往臺灣臺中地方法院檢察
    署接受定期採尿檢驗，經告誡、訪視及強制到場，均無效果
    ，違反保護管束應遵守事項，情節重大，經本院以91年度毒
    聲字第547號裁定撤銷停止戒治，令入戒治處所施以強制戒
    治，嗣於92年8月19日強制戒治期滿釋放，經臺灣臺中地方
    法院檢察署檢察官於92年8月27日以92年度戒毒偵字第293號
    為不起訴處分，有臺灣高等法院被告前案紀錄表及臺灣臺中
    地方法院檢察署刑案資料查註紀錄表各1份在卷可憑，從而
    ，本件事證明確，被告犯行堪以認定，應予依法論科。
三、核被告乙○○所為，係犯毒品危害防制條例第10條第1項之
    施用第一級毒品罪。被告持有第一級毒品之低度行為，為其
    施用第一級毒品之高度行為所吸收，不另論罪。查被告前於
    85年間，因違反肅清煙毒條例等案件，經本院以85年度訴字
    第1204號判決判處應執行有期徒刑2年2月確定；於86年間，
    復因違反肅清煙毒條例等案件，經本院以86年度訴字第1130
    號判處有期徒刑3年6月確定，上開2案經接續執行，於89年3
    月31日縮短刑期假釋付保護管束（原至93年1月15日保護管
    束期滿）。惟於前開假釋付保護管束期間，因違反保護管束
    情節重大，前開假釋經撤銷，經執行殘刑有期徒刑3年9月21
    日，於94年12月19日縮刑期滿執行完畢，有臺灣高等法院被
    告全國前案紀錄表及臺灣臺中地方法院檢察署刑案資料查註
    紀錄表各1份在卷可稽，其受有期徒刑執行完畢後，5年以內
    故意再犯本件有期徒刑以上之罪，為累犯，應依刑法第47條
    第1項之規定，加重其刑。爰審酌被告素行不佳，迭有多次
    施用毒品不良紀錄，經執行完畢，仍不知悔改、警惕，猶繼
    續施用毒品不輟，顯見其毒癮甚深，無視於毒品對於自身健
    康之戕害及國家對於杜絕毒品犯罪之禁令，惡性非輕，量刑
    不宜過輕，本諸施用毒品者均有相當程度之生理成癮性及心
    理依賴性，其犯罪心態與一般刑事犯罪之本質並不相同，量
    刑自應兼顧被告斷絕生理成癮性及心理依賴性之可能性，並
    參酌被告犯後業已坦承犯行及公訴人之意見等一切情狀，量
    處如主文所示之刑，以示懲儆。又扣案之注射針筒1支係屬
    被告所有供犯施用第一級毒品海洛因所用之物，業據被告供
    承在卷，爰依刑法第38條第1項第2款之規定，予以宣告沒收
    。
據上論斷，應依刑事訴訟法第273條之1第1項、第299條第1項前
段，毒品危害防制條例第10條第1項，刑法第11條前段、第47條
第1項、第38條第1項第2款，判決如主文。
本案經檢察官甲○○到庭執行職務
中　　華　　民　　國　　96　　年　　 8　　月　　22　　日
　　　　　　　　　臺灣臺中地方法院刑事第五庭
                      法  官  吳崇道
以上正本證明與原本無異。
如不服本判決，應於判決送達後10日內，向本院提出上訴狀，上
訴於臺灣高等法院臺中分院(須附繕本)。
　　　　　　　　　　　書記官　黃舜民
中　　華　　民　　國　　96　　年　　 8　　月　　22　　日
附錄本案論罪科刑法條
毒品危害防制條例第10條：
施用第一級毒品者，處6月以上5年以下有期徒刑。
施用第二級毒品者，處3年以下有期徒刑。
